臺灣臺北地方法院刑事判決　　　　　　　96年度易字第2166號
公　訴　人　臺灣臺北地方法院檢察署檢察官
被　　　告　乙○○
上列被告因詐欺等案件，經檢察官提起公訴（96年度偵字第6564
號），被告於本院訊問後，對起訴事實為有罪之陳述，經本院合
議庭合議由受命法院獨任審理，本院判決如下：
    主  文
乙○○犯三次詐欺取財罪，各處如附表一所示之刑，並減為如附
表一所示之刑。又犯竊盜罪三次，各處如附表二所示之刑，並減
為如附表二所示之刑。應執行有期徒刑貳年。
    事  實及理  由
一、依刑事訴訟法第310條之2之規定，簡式審判程序有罪判決書
    之製作，準用同法第454條規定。依刑事訴訟法第454條第2
    項規定，如認定犯罪事實、證據及應適用之法條，與起訴書
    記載相同者，得引用之。
二、本件犯罪事實、證據及應適用之法條，除應補充如下外，均
    引用檢察官起訴書之記載:
    (一)犯罪事實欄：
      1.關於詐欺部分，應補充如下事實「... 乙○○因為玩線
        上遊戲『魔獸世界』之機會，認識如附表一所示之三位
        男子，並以他人之照片冒稱為自己之相片，在MSN聊天
        室裡與前開三位男子交往，且佯稱：伊家族擁有家族企
        業，財力雄厚，但因父親過世，錢由姑姑管理，目前急
        需保險費、生活費、律師費等等費用，日後定會歸還云
        云，致如附表一所示之男子陷於錯誤，而分別給付如附
        表一所示之財物... 」。
      2.關於竊盜部分，應補充更正如下之事實：
        (1)96年2月20日，乙○○在MSN網路上向許書政誆稱：伊
          堂妹被房東趕出去，無地方可住，要先借住許書政家
          云云。然後乙○○即自稱為堂妹黃渝萱至許書政家借
          住，並於附表二所示之時間，意圖為自己不法之所有
          ，徒手竊取如附表二所示之物得手。
        (2)96年3月17日，乙○○在MSN網路上向甲○○誆稱：伊
          的朋友陳喬瑜自加拿大返台，需找地方居住，96年9
          月19日至25日希能借住江家云云。然後乙○○96年3
          月18日中午，冒稱為陳喬瑜至甲○○家借住，竟意圖
          為自己不法之所有，於96年3月19日上午甲○○出門
          上班時，徒手竊取如附表二所示之物得手。
        (3)96年3月34日晚間6時許，乙○○至臺北市大安區○○
          ○路三段232號時尚服飾店，佯裝購買衣服，將其攜
          帶之深色大包包故意置於鍾孟珠之皮包旁，再趁鐘孟
          珠不注意之際，竊取鍾孟珠皮包內之人民幣2000元得
          逞。
    (二)論罪及量刑：
      1.被告雖令附表一所示之男子有多個匯款的行為，其中許
        書聖匯款行為有部分在95年7月1日新刑法修正前，但被
        告均因使用貌美女子之相片與附表一之男子交往，再佐
        以各種不同之需錢理由，應認為被害人多次匯款，係其
        一個詐欺行為下所得之結果，係接續犯。
      2.爰審酌被告曾有違反動產擔保交易法、竊盜、詐欺等前
        科（均不構成累犯），此有臺灣高等法院被告前案紀錄
        表在卷可按，素行不佳；被告非無工作能力，竟不思努
        力向上，冒用其他女子之照片在網路上行騙，並利用人
        性善良面而以借宿名義至他人家中行竊，其行為至為可
        惡，不宜量刑過輕；被告犯後雖坦認犯罪，並推稱犯罪
        所得都給了前夫及自己所生之孩子云云，但均不足以作
        為其行為之藉口，迄今均未向被害人道歉，亦未與被害
        人和解等一切情狀，分別量處如附表一、二所示之刑。
    (三)減刑：
      犯罪在96年4月24日以前者，除本條例另有規定外，有期
      徒刑減其刑期2分之1；依本條例應減刑之罪，未經判決確
      定者，於裁判時，減其宣告刑，依前項規定裁判時，應於
      判決主文同時諭知其宣告刑及減得之刑；犯最重本刑為5
      年以下有期徒刑以下之刑之罪，依本條例規定減為6月以
      下有期徒刑、拘役者，應於為減刑裁判時，併諭知易科罰
      金折算之標準，中華民國96年罪犯減刑條例第2條第1項第
      3款、第7條、第9條分別著有明文。是被告犯罪時間既俱
      在上開時間之前，自有該條例之適用，而減其宣告刑2分
      之1，並諭知易科罰金之折算標準。
二、依刑事訴訟法第299條第1項前段、第273條之1第1項；刑法
    第339條第1項、第320條第1項、第51條第25款、中華民國96
    年罪犯減刑條例第2條第1項第3款、第7條，判決如主文。
本案經檢察官高怡修到庭執行職務
中　　華　　民　　國　　96　　年　　9 　　月　　21　　日
                  刑事第六庭法　官  趙子榮
上正本證明與原本無異。
如不服本判決，應於判決送達後10日內向本院提出上訴狀 (應抄
附繕本)。
                            書記官  陳怡君
中　　華　　民　　國　　96　　年　　9 　　月　　21　　日
附表一：
┌──┬─────┬─────────┬─────────┬──┬───┬───┐
│編號│犯罪時    │犯罪地點          │詐得金額          │被害│量刑  │減刑  │
│    │間        │                  │                  │人  │      │      │
├──┼─────┼─────────┼─────────┼──┼───┼───┤
│    │95年3月間 │在不詳地點利用MSN │10萬6900元        │許書│有期徒│有期徒│
│    │起至96 年3│網路              │                  │聖  │刑捌月│刑肆月│
│一  │月9日止   │                  │                  │    │      │      │
├──┼─────┼─────────┼─────────┼──┼───┼───┤
│    │95年10    │同上              │17萬1000元及      │江冠│有期徒│有期徒│
│二  │月11日    │                  │0000000000號、    │樺  │刑壹年│刑陸月│
│    │至96年    │                  │0000000000號、    │    │      │      │
│    │2月13     │                  │0000000000號行動電│    │      │      │
│    │日止      │                  │話門號及行動電話  │    │      │      │
│    │          │                  │SONYK700I各一支   │    │      │      │
├──┼─────┼─────────┼─────────┼──┼───┼───┤
│    │95年11月24│同上              │20萬8201元        │朱晉│有期徒│有期徒│
│三  │日至96年1 │                  │                  │德  │刑壹年│刑柒月│
│    │月9日     │                  │                  │    │貳月  │      │
└──┴─────┴─────────┴─────────┴──┴───┴───┘
附表二：
┌──┬────────┬────────┬─────┬────┬────┬─────┐
│編號│犯罪時間        │犯罪地點        │竊得財物  │被害人  │量刑    │減刑      │
├──┼────────┼────────┼─────┼────┼────┼─────┤
│一  │96年2月20日下午 │臺北縣樹林市復興│金飾手鍊戒│黃惠珠、│有期徒刑│有期徒刑肆│
│    │時至同年月22日上│路229巷6號5樓   │子1批（價 │林純智（│捌月    │月        │
│    │午11時40分      │                │值10萬元）│許書政配│        │          │
│    │                │                │、日幣7萬 │偶）    │        │          │
│    │                │                │多元      │        │        │          │
├──┼────────┼────────┼─────┼────┼────┼─────┤
│二  │96年3月19日     │臺北市中山區吉林│電腦主機一│劉耘彤  │有期徒刑│有期徒刑貳│
│    │                │路239號6樓605室 │台、螢幕、│        │肆月    │月        │
│    │                │                │化妝品一批│        │        │          │
├──┼────────┼────────┼─────┼────┼────┼─────┤
│三  │96年3月24日下午6│臺北市大安區忠孝│人民幣2000│鍾孟珠  │有期徒刑│有期徒刑壹│
│    │時許            │東路三段232號   │元        │        │月    │月又拾伍日│
└──┴────────┴────────┴─────┴────┴────┴─────┘
附錄條文：
中華民國刑法第320條
（普通竊盜罪、竊佔罪）
意圖為自己或第三人不法之所有，而竊取他人之動產者，為竊盜
罪，處5年以下有期徒刑、拘役或5百元以下罰金。
意圖為自己或第三人不法之利益，而竊佔他人之不動產者，依前
項之規定處斷。
前二項之未遂犯罰之。
中華民國刑法第339條
（普通詐欺罪）
意圖為自己或第三人不法之所有，以詐術使人將本人或第三人之
物交付者，處5年以下有期徒刑、拘役或科或併科1千元以下罰金
。
以前項方法得財產上不法之利益或使第三人得之者，亦同。
前二項之未遂犯罰之。
